ABDOULAYE GUEYE

4 RUE DES PEUPLIERS 78260 ACHERES 0668670584



ACGUEYE@HOTMAIL.FR

NATIONALITE FRANCAISE

LANGUES:

FRANÇAIS: NATIF

ANGLAIS: PROFESSIONEL

OBJECTIF

Avec plus de 8 ans d'expériences dans les différents métiers de l'automatisme (bureau d'étude, maintenance, services techniques) avec une bonne capacité adaptabilité, un excellent esprit d'équipe et une forte motivation. Je recherche à m'épanouir professionnellement dans mon domaine

COMPÉTENCES

SGBD/Données (MySQL, SQL Server)

Réseaux (CAN, Ethernet, Ethernet IP, ModBus, TCP/IP, Liaison Serie)

EXPÉRIENCE

FORMATEUR AUTOMATISME AFPI NORD

Juillet 2024 – à présent

 Formtation de Technicien Automaticien en alternance avec la société JEUMONT ELECTRIC.

INGENIEUR AUTOMATICIEN NOVO NORDISK

Juin 2023 - Juin 2024

- Modification programmation d'automates S7 et Supervision IFIX
- Mis en place des modifications avec documentation
- Suivi de routine des incidents au quotidien
- Investigation et proposition de solutions sur les incidents

INGENIEUR AUTOMATICIEN (INDEPENDANT) ENERTIME

Septembre 2022 - Juin 2023

- Programmation d'automates M580 et Supervision PCVUE
- Programmation d'automates S7-1500 et Supervision PCVUE
- Suivi de chantier pour la préparation de la mise ne service
- Déroulement des tests F.A.T au labo
- Déroulement des tests S.A.T sur site client

INGENIEUR AUTOMATICIEN R&D CEREBRIS POUR LE CLIENT STAGO

Juillet 2020 - septembre 2022

- Animateur de tribu (Gestion des ressources, planification des taches à faire, Attribution des taches en fonction des compétences de chaque personne)
- Programmation de la partie automate d'une machine d'hémostase
- Collaborateur avec les développeurs C ++ et C #
- Mis en place de nouvelles fonctionnalités en se basant sur un document bien spécifié.
- Mis en place de solution en se basant sur la fiche d'anomalie et d'évolution (FAE) remontées par les testeurs.

INGENIEUR AUTOMATICIEN LARCO

Informatique (HTML, Java, JavaScript, PHP, SQL, C#)

Logicel automatisme(PL7 Pro / Control expert / Unity Pro / TIA portal / Step 7 / CxOne / Straton / SoMachine)

Supervision (PcVue / Vijeo Designer / Vijeo XD / Intouch / ProFace / IFIX)

Février 2020 - Juin 2020

• Mis en place de système de sécurité dans les dépôts pétrolier

- Développent programme automate et supervision en fonction de la demande du client
- Déroulement des tests F.A.T au labo
- Mis en service chez le client et faire les tests S.A.T.

INGENIEUR AUTOMATICIEN R&D ALTRAN POUR LE CLIENT STAGO

Janvier 2019 - Février 2020

- Programmation de la partie automate d'une machine d'hémostase
- Collaborateur avec les développeurs C ++ et C #
- Mis en place de nouvelles fonctionnalités en se basant sur un document bien spécifié.
- Mis en place de solution en se basant sur la fiche d'anomalie et d'évolution (FAE) remontées par les testeurs.

INGENIEUR AMELIORATION PROCESS ALTRAN POUR LE CLIENT LINXENS

Août 2018 - Décembre 2018

- Amélioration d'une application gestion de production
- Mis en place d'un sytème de Poka Yoké (Élimination d'erreurs humaines)
- Support technique ligne de production

INGENIEUR TEST ET VALIDATION HMI, AUTOMATE GROUPE SII SITE CLIENT SCHNEIDER ELECTRIC

Juin 2016 - Aout 2018

- Tests et validations d'automate sous unity-pro
- Tests et validations de HMI programmé avec Vijeo XD
- Rédaction de plans de tests manuels te automatiques
- Automatisation des tests avec le logiciel "Test Complete" pour remonter les éventuelles régressions
- Participer aux réunions de Scrum

CHEF DE PROJET AUTOMATISME RESINOPLAST

Mars 2015 - Mars 2016

- Revamping d'une ligne de production
- Amélioration de méthodes et procédés industriels
- Établir et diffuser un cahier des charges, Réaliser des dossiers techniques à destination d'autres services
- Organiser et animer des réunions

- Programmation d'automates TSX57, Supervision PCVUE
- Gestion de recette Programmation d'automates M340
- Intégration des modules de pesées SCAME

FORMATION

MASTER 2 EEA- SPECIALITE: SYSTEMES AUTOMATISES 2015

UNIVERSITE DE REIMS CHAMPAGNE ARDENNE

LICENCE GENERALE EEA (ELECTROTECHNIQUE-**ELECTRONIQUE-AUTOMATIQUE)** 2013

UNIVERSITE DE REIMS CHAMPAGNE ARDENNE

LICENCE PROFESSIONNELLE DISTRIBUTION **ELECTRIQUE ET AUTOMATISME**

2012

UNIVERSITE DE GRENOBLE

B.T.S ELECTROTECHNIQUE-ELECTROMECANIQUE-FROID INDUSTRIEL

2009

I.S.T.I DAKAR - SENEGAL